臺灣臺北地方法院民事裁定
111年度破字第7號
聲  請  人  廖珮如  
上列聲請人聲請破產宣告事件，本院裁定如下：
    主  文
聲請人應於本裁定送達後十日內，繳納聲請費用新臺幣貳仟元，
並補正如附表所示之事項，逾期未補，即駁回其聲請。
    理  由
一、按因財產權關係為聲請之非訟事件，應按其標的之金額或價
    額徵收費用，非訟事件法第13條定有明文，而破產事件屬非
    訟事件，其標的價額宜依破產財團之財產核定，據以計徵裁
    判費。次按債務人聲請宣告破產時，應附具財產狀況說明書
    及其債權人、債務人清冊，破產法第62條定有明文。又非訟
    事件之聲請，不合程式或不備其他要件者，法院應以裁定駁
    回之；但其情形可以補正者，法院應定期間先命補正，非訟
    事件法第30條之1亦有明文。
二、經查，聲請人聲請宣告破產事件，未據繳納聲請費用，依其
    民事聲請宣告破產狀之主張，其得構成破產財團之財產價額
    為新臺幣（下同）143萬1256元及美金1627元（折合新臺幣4
    萬7134元，依聲請時即民國111年4月1日美金1元現金賣出匯
    率28.97新臺幣計算），共新臺幣147萬8390元（計算式：1,
    431,256＋47,134＝1,478,390），依非訟事件法第13條之規定
    ，應徵聲請費用2,000元，且本件尚有如附表所示事項應予
    補正，茲命聲請人於本裁定送達後10日內，繳納聲請費用2,
    000元，並補正如附表所示之事項，逾期未補，即駁回其聲
    請。
三、爰裁定如主文。
中　　華　　民　　國　　111 　年　　6 　　月　　13　　日
                  民事第六庭  法　官　 蕭清清
以上正本係照原本作成。
本裁定不得抗告。　
中　　華　　民　　國　　111 　年　　6 　　月　　13　　日
                              書記官   林家鋐

附表：
一、聲請人之最新財團法人金融聯合徵信中心當事人綜合信用報
    告。
二、聲請人之最新財政部國稅局財產歸戶資料。
三、聲請人有無任職何處、薪資收入及在職證明書（請載明任職
    公司行號名稱、負責人姓名、所在地、電話、薪資數額）或
    營業所得來源證明。
四、聲請人有無需扶養之人（如配偶、子女、父母等），如有請
    陳報受扶養人之姓名及身分證字號、聲請人每月需支出之扶
    養費數額，並提出受扶養人戶籍謄本。
五、聲請人有無積欠稅款或罰鍰？如有，應說明稅捐機關或裁罰
    機關為何、金額若干，並提出證明文件。
六、就債權人清冊部分：
　㈠可茲證明債權人清冊所列之債權人，確有如債權人清冊所列
    對聲請人債權之相關證明文件。
　㈡債權人清冊所列之全部債權人姓名（如為法人或營利事業，
    應列示其全名及法定代理人）、聯絡方式（包含聯絡電話及
    聯絡地址）、債權之清償或執行情形（含債權人取得之執行
    名義，債權人如對聲請人聲請強制執行，請敘明執行案號及
    執行程序進行情形）及其證明文件；並詳加敘明各債權借款
    日期、清償期、尚未清償金額及何時不能清償債務等事實。
　㈢就編號5所示和潤企業股份有限公司之債權部分，請敘明：供
    擔保之車輛交易市值為何？債權人是否已自擔保物取償？並
    提出相關證明文件。
七、就財產狀況說明書部分：
　㈠就編號1所示汽車，請提出車輛之行車執照影本或證明聲請人
    為車輛所有權人之文件、車輛之交易市值證明，並就其上設
    定之抵押權所擔保之債權金額餘額提出相關證明，另請評估
    出售可能性。
　㈡就編號2、3所示保單解約金，請提出各該保單及該等保單解
    約金金額之證明文件。
　㈢就編號4所示現金，除已載明之金額、保管人外，請載明存放
    地點及提出相關證明。
  ㈣就編號5之銀行存款，除載明各銀行帳戶內之金額外，並請提
    出各存款帳戶存摺及其內頁交易明細（請補摺至最新交易日
    期）之影本。